# 因权益法核算增加的其他资本公积要交印花税吗

提问人：hcl1986 时间：2013-01-29 10:50:48
高手们请指教

回答人：chenyiwei
从印花税相关规定的字面意思看，“记载资金的账簿”税目是按照实收资本和资本公积之和的万分之五征收的，并不区分资本公积的明细项目，因此只要资本公积增加，理论上就应当贴花。